【裁判字號】    97,訴,699
【裁判日期】    970821
【裁判案由】    違反毒品危害防制條例
【裁判全文】
臺灣雲林地方法院刑事判決               97年度訴字第699號
公  訴  人  臺灣雲林地方法院檢察署檢察官
被      告  甲○○
上列被告因違反毒品危害防制條例案件，經檢察官提起公訴（97
年度毒偵字第678 號），於本院準備程序進行中，被告就被訴事
實為有罪之陳述，經合議庭裁定由法官一人獨任進行簡式審判程
序，判決如下：
    主      文
甲○○施用第一級毒品，累犯，處有期徒刑壹年。
    事實及理由
一、犯罪事實：
    甲○○前因施用毒品與連續竊盜等案件，經臺灣板橋地方法
    院（下稱板橋地院）分別於民國93年8 月20日、同年8 月27
    日及同年11月1 日，以93年度訴字第709 號、93年度易緝字
    第55號和93年度易字第915 號判決有期徒刑8 月、4 月、6
    月和9 月，再經板橋地院於94年4 月7 日，以94年度聲字第
    1742號裁定更定其應執行刑為有期徒刑2 年確定，於93年9
    月20日入監服刑，於95年1 月27日假釋出監，假釋期間內付
    保護管束，後經撤銷假釋入監執行殘刑有期徒刑4 月9 日，
    且與臺灣士林地方法院（下稱士林地院）於95年6 月19日，
    以95年度簡字第229 號判處有期徒刑6 月，再經士林地院於
    96年8 月31日，以96年度聲減字第2189號裁定減刑為有期徒
    刑3 月確定之竊盜案件接續執行，甫於96年9 月11日縮刑期
    滿執行完畢。另因施用毒品案件，經觀察、勒戒執行完畢，
    認無繼續施用毒品之傾向，於92年5 月7 日予以釋放，並由
    臺灣雲林地方法院檢察署檢察官於92年5 月13日以92年度毒
    偵緝字第36號不起訴處分確定。詎仍不知悔改，復基於施用
    第一級毒品海洛因之犯意，於97年3 月10日晚間7 時至8 時
    許，在雲林縣四湖鄉內湖村2 鄰內湖71號，以將海洛因置入
    針筒後注射之方式，施用海洛因1 次。嗣因其另犯竊盜案件
    ，為警於97年3 月12日下午4 時許，在雲林縣四湖鄉○○村
    ○○街3 號前等處查獲，經帶回警局採尿送驗結果呈嗎啡陽
    性反應始悉上情。
二、認定犯罪事實所憑證據及理由：
(一)、本案被告甲○○所犯毒品危害防制條例第10條第1 項之罪，
    均係死刑、無期徒刑、最輕本刑為3 年以上有期徒刑以外之
    罪，其於準備程式就前揭被訴事實為有罪之陳述，經受命法
    官告知簡式審判程式之旨，並聽取其與公訴人之意見後，本
    院合議庭裁定由受命法官獨任進行簡式審判程式，是本件之
    證據調查，依刑事訴訟法第273 條之2 規定，不受同法第15
    9 條第1 項、第161 條之2 、第161 條之3 、第163 條之1
    及第164 條至第170 條規定之限制，合先敘明。
(二)、上開犯罪事實，業據被告於本院審理時坦承不諱，復有尿液
    真實姓名對照表1 份、臺灣檢驗科技股份有限公司濫用藥物
    尿液檢驗報告1 份、刑案資料查註紀錄表在卷可稽，足認被
    告之自白與事實相符，應可採信。被告前因施用毒品案件，
    經觀察、勒戒執行完畢，認無繼續施用毒品之傾向，於92年
    5 月7 日予以釋放，並由臺灣雲林地方法院檢察署檢察官於
    92年5 月13日以92年度毒偵緝字第36號不起訴處分確定，有
    臺灣高等法院被告前案紀錄表足資為證，竟於觀察、勒戒執
    行完畢釋放後，5 年內再犯施用第一級毒品罪，自應依法論
    科。
三、論罪科刑之理由：
(一)、核被告所為，係犯毒品危害防制條例第10條第1 項施用第一
    級毒品罪。其於施用前持有海洛因之低度行為，應為施用之
    高度行為所吸收，不另論罪。
(二)、被告前因施用毒品與連續竊盜等案件，經臺灣板橋地方法院
    （下稱板橋地院）分別於民國93年8 月20日、同年8 月27日
    及同年11月1 日，以93年度訴字第709 號、93年度易緝字第
    55號和93年度易字第915 號判決有期徒刑8 月、4 月、6 月
    和9 月，再經板橋地院於94年4 月7 日，以94年度聲字第17
    42號裁定更定其應執行刑為有期徒刑2 年確定，於93年9 月
    20日入監服刑，於95年1 月27日假釋出監，假釋期間內付保
    護管束，後經撤銷假釋入監執行殘刑有期徒刑4 月9 日，且
    與臺灣士林地方法院（下稱士林地院）於95年6 月19日，以
    95年度簡字第229 號判處有期徒刑6 月，再經士林地院於96
    年8 月31日，以96年度聲減字第2189號裁定減刑為有期徒刑
    3 月確定之竊盜案件接續執行，甫於96年9 月11日縮刑期滿
    執行完畢，有臺灣高等法院被告前案紀錄表在卷可按，其受
    有期徒刑執行完畢，5 年內故意再犯本案最重本刑為有期徒
    刑以上之罪，為累犯，應依刑法第47條第1 項規定加重其刑
    。
(三)、爰審酌被告前有違反毒品危害防制條例、竊盜等前科，有臺
    灣高等法院被告前案紀錄表在卷可考，可見素行不佳，竟仍
    再行施用海洛因，顯見未存抗拒毒品誘惑之決心，自需施以
    相當之刑罰，以期收教化之功能，並協助其戒去毒癮，兼衡
    被告犯後坦承犯行，一經傳喚即到庭接受審判，堪見已有悔
    意及其身體狀況等一切情狀，量處如主文所示之刑。
四、應適用之法律：
(一)、刑事訴訟法第273 條之1 第1 項、第299 條第1 項前段。
(二)、毒品危害防制條例第10條第1 項。
(三)、刑法第11條前段、第47條第1 項。
本案經檢察官朱健福到庭執行職務。
中    華    民    國    97    年    8     月    21    日
                  刑事第五庭  法  官  藍家偉
以上正本證明與原本無異。
如不服本判決，應於判決送達後10日內，向本院提出上訴狀。（
須附繕本）
                              書記官  王雪招
中    華    民    國    97    年    8     月    21    日
附錄本案論罪科刑法條全文：
毒品危害防制條例第10條：
施用第一級毒品者，處6 月以上5 年以下有期徒刑。
施用第二級毒品者，處3 年以下有期徒刑。


司法院資訊處製作；財團法人民間司法改革基金會備份。
